【裁判字號】    98,訴,766
【裁判日期】    981022
【裁判案由】    違反毒品危害防制條例
【裁判全文】
臺灣雲林地方法院刑事判決               98年度訴字第766號
公  訴  人  臺灣雲林地方法院檢察署檢察官
被      告  甲○○
                    （現於臺灣雲林第二監獄執行中）
上列被告因違反毒品危害防制條例案件，經檢察官提起公訴（98
年度毒偵字第961號），被告於準備程序就被訴事實為有罪之陳
述，本院進行簡式審判程序，判決如下：
    主    文
甲○○施用第一級毒品，處有期徒刑玖月。
    犯罪事實
一、甲○○前因施用毒品案件，經觀察、勒戒後，認無繼續施用
    毒品之傾向，於民國97年9 月25日觀察、勒戒期滿執行完畢
    釋放出所，由臺灣雲林地方法院檢察署檢察官於以97年度毒
    偵字第856 號為不起訴處分確定。詎其仍不知悔改，在前揭
    觀察、勒戒執行完畢釋放後5 年內，復基於施用第一級毒品
    之犯意，於98年7 月2 日回溯72小時內之某時許，以將海洛
    因摻入香菸內點燃吸食煙氣之方式，在雲林縣古坑鄉棋盤村
    棋山75之7 號住處內，施用第一級毒品海洛因1 次。嗣於98
    年7 月2 日14時40分許，在雲林縣古坑鄉○○村○○道路，
    經警盤查，徵得其同意，採集其尿液送驗，結果呈嗎啡陽性
    反應，始悉上情。
二、案經雲林縣警察局斗南分局報告臺灣雲林地方法院檢察署檢
    察官偵查起訴。
    理    由
一、被告甲○○於準備程序中，先就上開犯罪事實為有罪之陳述
    ，且所犯係死刑、無期徒刑、最輕本刑為3年以上有期徒刑
    以外之罪，經本院告知簡式審判程序之旨，並聽取檢察官及
    被告之意見後，本院合議庭依刑事訴訟法第273條之1第1項
    之規定，裁定由法官1人獨任進行簡式審判程序，先此敘明
    。
二、上開犯罪事實，業據被告於偵查及本院審理時坦承不諱，且
    被告於前揭時、地為警查獲後，經警採其尿液送驗結果，確
    呈嗎啡（施用海洛因者會在其體內代謝為嗎啡成分殘留，並
    經由尿液排出）陽性反應，有臺灣檢驗科技股份有限公司98
    年7 月22日報告編號KＺ000000000000號濫用藥物尿液檢驗報
    告、雲林縣斗南分局查獲毒品危害防制條例案犯嫌尿液送檢
    真實姓名對照表各1 份在卷可參，足徵被告前揭自白應屬實
    情。而被告前因施用毒品案件，經觀察、勒戒後，認無繼續
    施用毒品之傾向，於97年9 月25日觀察、勒戒期滿執行完畢
    釋放出所等情，有臺灣高等法院被告前案紀錄表及刑案資料
    查註紀錄表各1 份附卷可按。本案事證已臻明確，被告犯行
    洵堪認定。
三、查被告前因施用毒品案件，經觀察、勒戒執行完畢並釋放後
    ，5 年內再度施用第一級毒品海洛因，核其所為，係犯毒品
    危害防制條例第10條第1 項施用第一級毒品罪。被告於施用
    前後持有海洛因之低度行為，為施用之高度行為所吸收，不
    另論罪。又毒品危害防制條例第17條所稱「供出毒品來源，
    因而破獲者」，係指將毒品來源之有關資料諸如前手之姓名
    年籍、住居所、或其他足資辨別之特徵等供出，使調查或偵
    查犯罪之公務員因而據以破獲者，始足該當（最高法院97年
    度臺上字第1400號刑事判決參照）。被告雖於本院審理時陳
    稱：伊已向檢察官供出毒品來源云云，惟查：被告在偵查時
    僅提及係向家文之小弟綽號「阿國」之人拿的（見98年度毒
    偵字第961 號卷第18頁正面），但並未清楚提供該人之真實
    姓名資料或其他足資辨別之特徵，尚難認被告已就毒品來源
    供述詳盡，本院尚無援引毒品危害防制條例第17條之規定予
    以被告減輕其刑之餘地。爰審酌被告先前曾因施用毒品犯行
    接受觀察、勒戒，竟未能從中記取教訓，深切體認毒品危害
    己身健康之鉅，反而再次趁隙施用海洛因，顯見被告自制能
    力不足；而被告因施用第一級及第二級毒品案件，經本院以
    98年度訴字第332 號判決判處有期徒刑8 月、5 月，應執行
    有期徒刑1 年，嗣經臺灣高等法院臺南分院駁回上訴而確定
    ，復再因施用第一級及第二級毒品案件，經本院以98年度訴
    字第500 號判決判處有期徒刑7 月、4 月，應執行有期徒刑
    10月確定（上開二罪迄今尚未執畢），有臺灣高等法院被告
    前案紀錄表及上開刑事判決各1 份在卷足參，則被告於等候
    入監執行前揭案件所處有期徒刑之期間，旋又再犯本件施用
    毒品罪行，顯見被告沉溺毒害至深，戒毒意志亦非堅定，品
    行不佳；惟念及施用毒品固戕害個人健康至鉅，然就他人權
    益之侵害仍屬有限，及其犯罪目的、手段、於偵查及本院審
    理時坦承犯行之態度、具有國中畢業學歷之智識程度等一切
    情狀，量處如主文所示之刑，以示懲儆。另公訴人雖具體求
    刑有期徒刑7 月，惟本院審酌上情認以量處如主文所示之刑
    為適當，公訴人之求刑，核屬過輕，附此敘明。
四、至扣案之注射針筒1 支，被告固不否認為其所有，惟辯稱該
    注射針筒係欲供其朋友注射胰島素使用，非供注射海洛因使
    用等語（見本院98年度訴字第766 號卷第19頁正面、第22頁
    背面），前揭注射針筒並無證據證明供被告前揭犯罪之用，
    又非違禁物，爰不為沒收之諭知，公訴人聲請宣告沒收，容
    有誤會，併此敘明。
據上論斷，應依刑事訴訟法第273條之1第1項、第299條第1項前
段，毒品危害防制條例第10條第1 項，判決如主文。
本案經檢察官魏偕到庭執行職務。
中    華    民    國    98    年    10    月    22    日
                  刑事第六庭    法  官  陳佩怡
以上正本證明與原本無異。
如不服本判決應於收受判決後10日內向本院提出上訴書狀，並應
敘述具體理由；其未敘述上訴理由者，應於上訴期間屆滿後20日
內向本院補提理由書（均須按他造當事人之人數附繕本）。「切
勿逕送上級法院」。
                                書記官  林佳慧
中    華    民    國    98    年    10    月    22    日
附錄本案論罪科刑法條：
毒品危害防制條例第10條第1項
施用第一級毒品者，處 6 月以上 5 年以下有期徒刑。


司法院資訊處製作；財團法人民間司法改革基金會備份。
